# **CARLOS ALONSO VÁSQUEZ LAZO**

# **GERENTE GENERAL**

#### **Resumen Profesional**

Profesional Senior, bilingüe, sólida experiencia en recomendaciones para toma de decisiones en Directorios de Empresas. Gerencia y Gestión de Recursos desde las áreas de Planeamiento Estratégico, Desarrollo Organizacional y Empresarial, Administración, Finanzas, Negociación, Recursos Humanos, Logística, Tecnología de la Información y Comunicaciones, Responsabilidad Social Corporativa, Comercial, evaluación de proyectos, costos, controlling y auditoria administrativa y operacional. Aptitud y capacidad para dirigir equipos multidisciplinarios con liderazgo participativo y elaciones interpersonales.

## **Habilidades Profesiones**

- Ingles Nivel Avanzado
- Francés intermedio

# **Experiencia profesional**

Sep 2012- A la fecha CEO – Owner

#### CORPORACIÓN VASO S.A.C.

- Presidente del Comité de Selección de las Gerencias de Proyectos y Contable financiera del Fondo Social La Granja para el período 2017 2019.
- Diagnóstico Situacional Organizativa
- Asesoramiento a Grupos Empresariales

# Ago 2018-May 2020 Gerente de Planificación y Secretario de Directorio

# **CORPORACION RICO S.A.C.**

- Responsable del soporte del decaimiento de Políticas y Reglamentos en el Directorio
- Formación de los Comités de Directorio
- Impulso a la elaboración del Plan Estratégico Institucional.
- Realizar el Control de Gestión de la organización a través del seguimiento de indicadores
- Responsable de los proyectos orientados al Mapeo, Análisis y Rediseño de Procesos

# Feb 2013-Jun 2017 **Gerente de Planeamiento y Desarrollo**

# SOCIEDAD ELÉCTRICA DEL SUR OESTE S.A.

- Evaluación y selección de alternativas de consultoras especializadas en Recursos Humanos
- Seguimiento de los Diagnósticos de Clima
- Seguimiento de Indicadores para el reporte y Planes de Opciones de Mejora.
- Elaboración del Plan Estratégico Institucional
- Conducción satisfactoria del sostenimiento del Sistema de Gestión de Calidad
- Plan de Administración de Riesgos de la empresa.
- Conducción en la Implementación Técnica del Roll Out del ERP SAP en la empresa.
- Gestión del Cambio por la implementación del ERP SAP.

# Ene 2013-Sep 2012 Gerente Comercial

## **ALIMENTOS PROCESADOS S.A.**

- Rediseño del mensaje comercial de productos de mercado de consumo masivo, para el relanzamiento de productos
- Reorganización de territorios y asignación de cuotas de venta.
- Mejora de márgenes de contribución en 40 % en Unidad de Negocios de Alimentos Balanceados para animales con referencia al Costo Directo en 7 meses de gestión gerencial.
- Ampliación de cartera de clientes en la Unidad de Negocio de Consumo Humano. Impulso de exportaciones.

#### Feb 1996-Dic 2011 Gerente Administrativo

#### ALIMENTOS PROCESADOS S.A.

- Implementación del Desarrollo Organizacional y Planeamiento Estratégico de la empresa.
- Implementación del Programa de Optimización Administrativa.
- Negociación con proveedores
- Implementación de la Suite "Oracle Financial
- Reducción de costos del proyectos de implementación.
- Recuperacion del crédito otorgado a los agricultores en el 95% al 98%
- Re-organización del Departamento de Recursos Humanos y Relaciones Industriales; generando un ahorro del 35 %.

# 1990 – 1996 Asistente Gerencia General - Jefe Recursos Humanos

# **ALIMENTOS PROCESADOS S.A.**

- Implementación del Desarrollo Organizacional y Planeamiento Estratégico de la empresa.
- Evaluación de nuevas empresas en el giro de negocios de Alimentos Procesados S.A. y Tomasino S.A.
- Organización de los Departamentos de Marketing, Ventas, Logística, Sistemas, Evaluación Económica Financiera de las empresas Alimentos Procesados S.A. y Tomasino S.A.
- Implementé el Benchmarking a nivel nacional y regional.
- Responsable del Desarrollo Organizacional
- Ampliación de la cartera de productos de la planta de alimentos balanceados de 15 a 70 productos en el área comercial.

## Formación académica

2016	Programa de Gerentes Líderes
	INCAE BUSINESS SCHOOL
2016	Diplomado en Habilidades Directivas y Liderazgo
	Universidad Abolfo Ibañez de Chile
2014	Diplomado Especialización en Derecho y Regulación de Energía
	Universidad La Salle – Arequipa
2013	Diplomado Especialización en Gestión de Empresas Eléctricas
	Universidad La Salle - Arequipa
2005	Executive Program on Corporate Management
	A O T S, Tokio
1990	Magister en Administración de Negocios (MA)
	ESAN
1987	Titulado Ingeniero Industrial
	Universidad Nacional de San Agustín de Arequipa
1985	Bachiller Administrador de Empresas
	Universidad Católica Santa María de Arequipa